臺灣橋頭地方法院民事判決　　　　　　110年度岡簡字第350號
原　　　告　馬勗棠　
被　　　告　許子毅　
訴訟代理人　葉特　
上列當事人間請求損害賠償事件，本院於民國110 年9 月2 日
言詞辯論終結，判決如下：
    主  文
被告應給付原告新臺幣參拾陸萬元，及自民國一一０年七月二十
三日起起至清償日止，按年息百分之五計算之利息。
訴訟費用由被告負擔。
本判決得假執行。但被告如以新台幣參拾陸萬元為原告供擔保，
得免為假執行。
    事  實  及  理  由
一、原告主張：車牌號碼000-0000號自小客車為被告所有，被告
    於民國110 年2 月28日17時11分許，駕駛上開自小客車行經
    國道一號南向338.2 公里內車車道，因疏未保持安全行車距
    離之過失行為，追撞同向前方原告所駕駛之EAA-0813號自小
    客車尾部（下稱系爭車輛），致系爭車輛因而受損（下稱系
    爭事故）。伊因此支出修車費用新台幣（下同）237,117 元
    （此部分由國泰產險理賠）。又系爭車輛因系爭事故，經高
    雄市汽車商業同業公會（下稱汽車同業公會）鑑價，結果縱
    修復亦減少35萬元之交易價值，另被告應賠償伊上開鑑定費
    用10,000元。爰依侵權行為之法律關係，提起本訴。並聲明
    ：被告應給付原告360,000 元，及自起訴狀繕本送達翌日起
    至清償日止，按年息5%計算之利息。
二、被告則以：對原告所主張事故發生經過及維修系爭車輛費用
    均不爭執，但系爭車輛價值減損應扣除維修費用等語。並聲
    明：原告之訴駁回，如受不利判決，願供擔保請准宣告准予
    免為假執行。
三、本院之判斷：
  ㈠原告主張被告於前揭時、地，因被告未注意保持行車安全距
    離之過失致生系爭事故，致系爭車輛毀損，總計維修費用23
    7,117 元等情，業據其提出國道公路警察局道路交通事故當
    事人登記聯單、國泰產險理賠告知書影本、汽車維修估價單
    影本，並經本院依職權向內政部警政署國道公路警察局第四
    公路警察大隊函調系爭事故發生資料，有該大隊110 年7 月
    26日國道警四交字第1104005948號函所附之國道公路警察局
    道路交通事故初步分析研判表、道路交通事故現場圖、道路
    交通事故調查表( 一) 、道路交通事故調查報告表( 二) 各
     1紙、A3類道路交通事故調查紀錄表2 紙、道路交通事故照
    片在卷可佐，復為被告所不爭執（本院卷第105 頁），堪信
    原告此部分主張為真實。
  ㈡按因故意或過失，不法侵害他人之權利者，負損害賠償責任
    ，民法第184 條第1 項前段定有明文。次按汽車行駛於高速
    公路、快速公路或設站管制之道路，不遵使用限制、禁止、
    行車管制及管理事項之管制規則而有下列行為者，處汽車駕
    駛人3,000 元以上6,000 元以下罰鍰：二、未保持安全距離
    ，道路交通管理處罰條例第33條第1 項第2 款亦有明文。經
    查，被告為領有駕駛執照之人，駕車自應知悉上揭交通規則
    ，而依當時天候晴、夜間有照明、柏油路面乾燥無缺陷、無
    障礙物、視距良好，並無不能注意之情形，被告竟未注意保
    持行車安全距離，致兩車發生碰撞，堪認被告對系爭事故之
    發生為有過失，且應負擔全部之過失責任，而其過失與系爭
    車輛所受損害間復有相當因果關係，揆諸上開規定，系爭車
    輛之所有人自得請求被告賠償其因此所受之損害。
  ㈢原告得請求之金額：
    按物被毀損時，被害人除得依民法第196 條請求賠償外，並
    不排除民法第213 條至第215 條之適用。被害人如能證明其
    物因毀損所減少之價額，超過必要之修復費用時，就其差額
    ，仍得請求賠償，最高法院77年度第9 次民事庭會議決議㈠
    參照。且損害賠償之目的在於填補所生之損害，其應回復者
    ，係損害事故發生前之應有狀態，自應將事故發生後之變動
    狀況悉數考量在內。故於物被毀損時，被害人除得請求修補
    或賠償修復費用，以填補技術性貶值之損失而回復物之物理
    性原狀外，就其物因毀損所減少之交易價值，亦得請求賠償
    ，以填補交易性貶值之損失而回復物之價值性原狀，最高法
    院93年度台上字第381 號判決意旨參照。原告主張系爭車輛
    因本件事故受有交易價值減損35萬元之損害等情，業據其提
    出汽車同業公會鑑定函文，其鑑定結果為：本案業經本會鑑
    價委員於110 年3 月15日親至實車鑑價：「一、系車於110
    年2 月28日前正常使用且未發生事故情況下，市值約新台幣
    壹佰伍拾伍萬元整左右。二、爰系車於110 年2 月28日發生
    事故修復後，市值約新台幣壹佰貳拾萬元整左右。三、故系
    車發生事故前與事故修復後，其價值差異減少約新台幣參拾
    伍萬元整左右。」，此有該會110 年3 月16日（110 ）高市
    汽商雄字第251 號函及車輛鑑定報告表在卷可按，本院衡以
    系爭車輛受損情況，認上述鑑定結果與市場行情相符，系爭
    車輛因本件事故受損，縱經修復後仍受有減損交易價值35萬
    元之損害，而此損害無法回復，自應以金錢賠償之，是原告
    請求被告賠償35萬元，應予准許。又原告主張其因本件車禍
    受有交易價值貶損，因而支出汽車同業公會鑑定費用10,000
    元，已提出收據為證，本院審酌鑑定費用雖非因侵權行為直
    接所受之損害，惟係被害人為證明損害發生及範圍所必要之
    費用，且係因加害人之侵權行為所引起，應納為損害之一部
    分，得請求加害人賠償，而原告所提出之鑑定報告確為證明
    原告因本件車禍導致系爭車輛交易價值貶損有無及數額若干
    所必要，應納為損害之一部分，故原告請求被告賠償鑑定費
    用10,000元，要屬有據。至被告辯稱價值減損應扣除維修費
    用等語，顯有違上開決議意旨，自難採認，附此敘明。
四、綜上所述，原告依侵權行為之法律關係，請求被告給付360,
    000 元，及自起訴狀繕本送達翌日即110 年7 月23日起至清
    償日止，按年息5%計算之利息，為有理由，應予准許。逾此
    範圍之請求，為無理由，應予駁回
五、本件係就民事訴訟法第427 條第1 項訴訟適用簡易程序所為
    被告敗訴之判決，爰依同法第389 條第1 項第3 款及第392
    條第2 項之規定，依職權及聲請宣告假執行及被告得供擔保
    免為假執行。
六、訴訟費用負擔之依據：民事訴訟法第79條。
中    華    民    國   110    年    9     月    16    日
                  岡山簡易庭  法    官  林揚奇
以上正本係照原本作成。
如不服本判決，應於送達後20日內，向本院提出上訴狀並表明上
訴理由，如於本判決宣示後送達前提起上訴者，應於判決送達後
20日內補提上訴理由書（須附繕本）。
中    華    民    國   110    年    9     月    16    日
                              書 記 官  陳麗如